【裁判字號】    92,交抗,133
【裁判日期】    920711
【裁判案由】    聲明異議
【裁判全文】
臺灣高等法院臺南分院刑事裁定           九十二年度交抗字第一三三號     潛
      抗  告  人  甲  ○  ○
右抗告人因違反道路交通管理處罰條例案件，不服臺灣臺南地方法院中華民國九十二
年六月十一日裁定（九十二年度交聲字第二五三號），提起抗告，本院裁定如左：
    主      文
抗告駁回。
    理      由
一、抗告意旨略以：抗告人於民國（下同）九十一年三月二十四日，行駛國道一號二
    七六公里北向，經國道公路警察局第四警察隊以「速限一百公里時速一一三公里
    ，超速十三公里經科學儀器鑑定」舉發在案，唯該隊所使用電腦雷達自動照相測
    速器，當時係架設於國道一號北向二七六公里處之護欄板下方，其架設方式未如
    國道固定式電腦雷達自動照相測速器，對受測道路採取較小角度架設施測，以致
    其施測範圍除北向車道外，尚包括南向車道，且測速相片視窗中央又因不明原因
    出現空窗情形，無法呈現測速範圍道路之行車狀況，是否有其他車輛行駛該車道
    即無從加以判斷。再者，本件未由值勤人員在該路段稽查，僅提出具明顯瑕疵之
    測速相片，實無法作為判定本案件是否違規之依據，據此提起抗告云云。
二、按汽車行駛於高速公路或設站管制之道路，而不遵管制之規定者，處汽車駕駛人
    新台幣三千元以上六千元以下罰鍰；並記違規點數一點，道路交通管理處罰條例
    第三十三條第一項及第六十三條第一項第一款分別定有明文。又汽車行駛高速公
    路應依速限標誌指示，高速公路交通管制規則第五條第一項前段亦規定甚明。次
    按汽車駕駛人，有違規行為，經以科學儀器取得證據資料情形，當場不能或不宜
    攔截製單舉發者，得對汽車所有人逕行舉發處罰之；前項逕行舉發，應記明車輛
    牌照號碼、車型等可資辨明之資料，查明汽車所有人姓名或名稱、住址後，製單
    舉發處罰之，道路交通管理處罰條例第七條之二第一項第六款及第二項亦規定甚
    明。而依違反道路交通管理事件統一裁罰基準表，其中汽車行駛於高速公路或設
    站管制之道路，而不遵管制規定，致違反道路交通管理處罰條例第三十三條規定
    ，有逾越應到案期限三十日以上，繳納罰鍰或逕行裁決處罰之情形者，應裁處罰
    鍰新台幣六千元。
三、經查：
(一)抗告人於九十一年三月二十四日，行駛國道一號北向二七六公里，經國道公路警
    察局第四警察隊以速限一百公里時速一一三公里，超速十三公里經科學儀器鑑定
    舉發在案。抗告人指稱：因電腦雷達自動照相測速器架設角度不當，致其施測範
    圍無法呈現道路之行車狀況云云，唯查內政部警政署國道公路警察局第四警察隊
    所使用電腦雷達自動照相測速器，屬凱速型雷達，其距離範圍I控制鈕：１－
    ２車道，２０公尺；其距離範圍II控制鈕：１－４車道，４０公尺，且該警察隊
    之電腦雷達自動照相測速器均直接送交經濟部標準檢驗局檢驗合格後，始發交員
    警執行測照勤務，其使用次數並不影響準確性等情，業據內政部警政署國道公路
    警察局第四警察隊以九十二年四月九日公警國四交訴字第０９２０００１５５７
    號函敘明在卷可徵，且有經濟部標準檢驗局ＫＮ0000000號有效期限至九
    十一年十月之雷達測速儀檢定合格證書一紙附卷可憑（見一審卷第十七、二十三
    、二十四頁），故國道公路警察局第四警察隊舉發當時所使用雷達測速儀其量測
    距離及準確性，並無問題。
(二)舉發照片雖出現中間空窗情形，業經內政部警政署國道公路警察局第四警察隊函
    覆，乃係因底片過度曝光所致。且該測速照片未顯示出其他車行狀況，然已清楚
    拍攝抗告人車牌號碼，已足辨明違規駕駛車輛，且倘抗告人若未違規超速駕車，
    亦不致使電腦雷達自動照相測速器發生感應，而拍攝其車牌，故縱有其他車輛行
    經，亦不影響抗告人違規超速之事實，抗告人指稱該測速照片具有明顯瑕疵云云
    ，顯係卸責之詞，不足採信。
(三)按道路交通管理之稽查，違規紀錄，由交通勤務警察，或依法令執行交通稽查任
    務人員執行之，道路交通管理處罰條例第七條第一項定有明文。惟執行方法並未
    具體規定，因此如何執行，應由執行人員斟酌合適可行方法行之，使用電腦雷達
    自動照相測速器取締高速公路超速違規行為，行之有年，且為現行道路交通管理
    處罰條例第七條之二第一項第六款及第二項明文採用，足見其為有效且可被接受
    之採證方法，故違規稽查當時雖無值勤人員在場，而僅以自動照相測速器拍照，
    乃合適可行之執行方法。
四、原處分機關以抗告人違規超速駕車，依道路交通管理處罰條例第三十三條第一項
    第一款及第六十三條第一項第一款規定，裁處罰鍰新臺幣六千元，並記違規點數
    一點，於法並無不合。原審法院因而裁定駁回抗告人所提異議，於法尚屬有據。
    本院經核原裁定認事用法，並無不當，抗告意旨，指摘原裁定不當，為無理由，
應予駁回。
五、據上論斷，應依道路交通案件處理辦法第二十六條、刑事訴訟法第四百十二條，
    裁定如主文。
中  華  民  國      九十二      年        七        月      十一        日
                                臺灣高等法院臺南分院刑事第一庭
                                    審判長法官  茆    臺    雲
                                          法官  李    文    福
                                          法官  蔡    長    林
右正本證明與原本無異。
不得再抗告。
                                    法院書記官  李    培    薇
中  華  民  國      九十二      年        七        月      十一        日


司法院資訊處製作；財團法人民間司法改革基金會備份。
